臺灣臺北地方法院民事裁定
111年度家聲字第8號
聲  請  人  蘇瑜
上列聲請人因與相對人蘇驊間請求分割遺產事件(本院110年家繼
訴字第4號)，聲請交付法庭錄音光碟，本院裁定如下：
    主  文
一、聲請人於繳納費用後，准予交付聲請人本院110年度家繼訴
    字第4號請求分割遺產事件於民國110年12月22日言詞辯論期
    日之法庭錄音光碟。
二、聲請人就第一項所示法庭錄音光碟內容，不得散布、公開播
    送，或為非正當目的使用。
三、聲請費用由聲請人負擔。 
    理  由
一、按家事事件，除卷內文書涉及當事人或第三人隱私或業務秘
    密，如准許閱覽、抄錄或攝影，有足致其受重大損害之虞，
    或其他依法令得不予許可或限制聲請閱覽、抄錄或攝影卷內
    文書，或涉及國家機密或其他依法令應予保密之事項者，法
    院得不予許可或限制交付法庭錄音或錄影內容外，當事人及
    依法得聲請閱覽卷宗之人，因主張或維護其法律上利益，得
    於開庭翌日起至裁判確定後6個月內，繳納費用聲請法院許
    可交付法庭錄音或錄影內容，觀諸法院組織法第90條之1第1
    、2、3項，家事事件法第97條，非訟事件法第48條準用民事
    訴訟法第242條第3項等規定即明。又當事人及依法得聲請閱
    覽卷宗之人，因主張或維護其法律上利益，聲請交付法庭錄
    音或錄影內容時，應敘明理由，由法院為許可與否之裁定；
    持有法庭錄音、錄影內容之人，就取得之錄音、錄影內容，
    不得散布、公開播送，或為非正當目的使用，亦為法庭錄音
    錄影及其利用保存辦法第8條第1項、第3項、法院組織法第9
    0條之4第1項所明定。
二、聲請意旨略以：聲請人因與相對人蘇驊間請求分割遺產事件
    ，為確認證人陳述內容，爰聲請交付本院110年家繼訴字第4
    號請求分割遺產事件於民國110年12月22日言詞辯論期日之
    法庭錄音光碟等語。
三、查聲請人為本院110年家繼訴字第4號請求分割遺產事件之當
    事人，為依法得聲請閱覽卷宗之人，業經本院查明無訛，堪
    認聲請人係屬有權聲請交付錄音光碟之人，復已敘明其聲請
    交付法庭錄音以維護其法律上利益之理由，揆諸首揭規定，
    其聲請交付本院110年12月22日言詞辯論期日之法庭錄音光
    碟，核無不合，應予准許。又聲請人就其取得之法庭數位錄
    音光碟內容，依法不得散布、公開播送或為非正當目的使用
    ，法院組織法第90條之4並定有行政罰鍰之規定，是聲請人
    取得上開法庭錄音光碟，其使用自應注意不得違反上開規定
    ，併予裁示以促其注意遵守。爰裁定如主文。
中　　華　　民　　國　　111 　年　　1 　　月　　13　　日
                  家事法庭  法  官  翁儀齡
以上正本係照原本作成。
如不服本裁定應於送達後10日內向本院提出抗告狀，並繳納抗告
費新臺幣1,000元。
中　　華　　民　　國　　111 　年　　1 　　月　　13　　日
                            書記官  尹遜言